臺灣臺北地方法院民事簡易判決
                              111年度店簡字第1102號
原      告  莊博淳  

被      告  李誌軒  


                      現於法務部○○○○○○○○執行中
上列當事人間請求損害賠償事件，原告就本院民國111年度審簡
字第508號之刑事案件，提起本院111年度審附民字第595號附帶
民事訴訟，經本院刑事庭移送前來，本院於民國111年11月8日言
詞辯論終結，判決如下：
    主  文
被告應給付原告新臺幣500,000元，及自民國111年2月26日起至
清償日止，按週年利率百分之5計算之利息。
訴訟費用由被告負擔。
本判決得假執行；但被告如以新臺幣500,000元為原告預供擔保
後，得免為假執行。
    事實及理由
一、按因侵權行為涉訟者，得由行為地之法院管轄，民事訴訟法
    第15條第1項定有明文。本件所涉侵權行為地之一為新北市
    深坑區，本院自有管轄權。
二、原告起訴主張：被告意圖為自己不法所有，基於詐欺之犯意
    ，先於民國109年9月間，使用暱稱為「AJ Chang」之Facebo
    ok（下稱臉書）帳號，佯裝為女性網友與原告成為朋友後，
    得知原告之友人積欠債務不還，便誆稱：男友在一統徵信社
    上班，可以協助云云，被告以自己名義佯裝為「一統徵信社
    」之資深業務經理與原告聯繫，於附表所示之時間，接續向
    原告訛稱：可以協助追討債務新臺幣（下同）90萬元，一統
    徵信董事長出面要到錢，需要支付車馬費、出勤費、律師費
    等費用云云，致原告陷於錯誤，於附表所示之時間、地點，
    交付如附表所示款項共計50萬元與被告。嗣被告遲未交付聲
    稱追討所得之款項，原告察覺有異，要求被告歸還50萬元，
    被告為安撫原告，便簽立50萬元借據，惟事後仍未還款且失
    聯，致原告受有財產上之損害，此部分業經本院以111年度
    審簡字第508號刑事判決判處罪刑在案，爰提起刑事附帶民
    事訴訟請求損害賠償等語，並聲明：㈠被告應給付原告50萬
    元，及自刑事附帶民事訴訟起訴狀繕本送達翌日起至清償日
    止，按週年利率5%計算之利息；㈡請准供擔保宣告假執行。
三、被告答辯則以：我同意經原告的請求，其餘沒有什麼想法。
四、本院之判斷：
  ㈠按因故意或過失，不法侵害他人之權利者，負損害賠償責任
    ；故意以背於善良風俗之方法，加損害於他人者亦同，民法
    第184條第1項定有明文。經查，原告主張之前揭事實，為被
    告所不爭執，且經本院刑事庭以111年度審簡字第508號判決
    被告犯詐欺取財罪，累犯，處有期徒刑6月，如易科罰金，
    以1,000元折算1日，有該刑事判決影本1份在卷可稽（本院
    卷第7至12頁）。又被告認諾原告之請求，到場不爭執而為
    自認；據原告所提之證據，堪信原告主張之事實為真正。則
    被告前揭行為，與原告財產受有損害間有相當因果關係，揆
    諸上開規定，被告就原告之損失應負侵權行為責任，堪可認
    定。
  ㈡次按遲延之債務，以支付金錢為標的者，債權人得請求依法
    定利率計算之遲延利息；應付利息之債務，其利率未經約定
    ，亦無法律可據者，週年利率為百分之5；給付無確定期限
    者，債務人於債權人得請求時，經其催告而未為給付，自受
    催告時起，負遲延責任。其經債權人起訴而送達訴狀，或依
    督促程序送達支付命令，或為其他相類之行為者，與催告有
    同一之效力，民法第233條第1項、第203條、第229條第2項
    分別定有明文。本件原告請求被告賠償之損害，此為以支付
    金錢為標的，原告自得請求被告給付自刑事附帶民事訴訟起
    訴狀繕本送達翌日即111年2月26日（於111年2月25日送達於
    被告，見附民卷第7頁）起至清償日止，按週年利率5%計算
    之利息，併應准許。
五、從而，原告依侵權行為法律關係，請求被告給付50萬元，及
    自刑事附帶民事起訴狀繕本送達翌日即111年2月26日起至清
    償日止，按週年利率5%計算之利息為有理由，應予准許。
六、本件係適用簡易程序為被告敗訴之判決，爰依民事訴訟法第
    389條第1項第3款規定，依職權宣告假執行；並依同法第392
    條第2項依職權為被告如預供擔保，得免為假執行之宣告。
七、訴訟費用負擔之依據：民事訴訟法第78條。另本件係刑事附
    帶民事訴訟，而由本院刑事庭移送民事庭者，依刑事訴訟法
    第504條第2項之規定，不需徵收裁判費，且至本件言詞辯論
    終結時，亦未發生其他訴訟費用，故無從確定訴訟費用之數
    額。惟仍爰依民事訴訟法第87條第1項之規定，諭知訴訟費
    用之負擔，以備將來如有訴訟費用發生時，得確定其負擔，
    併此敘明。
中　　華　　民　　國　　111 　年　　11　　月　　30　　日
                  臺灣臺北地方法院新店簡易庭
                              法  官  張瑜鳳
以上正本係照原本作成。
對於本件判決如有不服，應於收受送達後20日內向本院提出上訴
書狀，上訴於本院合議庭，並按他造當事人之人數附具繕本。
當事人之上訴，非以判決違背法令為理由不得為之，上訴狀應記
載上訴理由，表明下列各款事項：
㈠原判決所違背之法令及其具體內容。
㈡依訴訟資料可認為原判決有違背法令之具體事實。
如委任律師提起上訴者，應一併繳納上訴審裁判費。
中　　華　　民　　國　　111 　年　　11　　月　　30　　日
                              書記官  徐子芹
　　　　　　　　　　　　　　　
　　　　　　　　　　　　　　　
　　　　　　　　　　　　　　　
附表：

編號 時間（民國） 地點 款項（新臺幣） 1 109年9月27日 臺北市○○區○○街00號之全家便利商店 支付現金5,000元 2 109年10月初 臺北市○○區○○路00號吉野家 支付現金共計5萬元 3 109年10月初 臺北市○○區○○○路0段000號統一超商 支付現金6萬元 4 109年10月14日 臺北市○○區○○街000號 支付現金8萬元 5 109年10月22日9時22分許 新北市○○區○○路0段000號統一超商 以無摺存款方式將5,000元存入被告指定之中國信託商業銀行帳號000000000000號帳戶   6 109年10月初 臺北市○○區○○路000○0號之全家便利商店 共計30萬元